【裁判字號】    99,聲,216
【裁判日期】    991130
【裁判案由】    選派檢查人
【裁判全文】
臺灣高雄地方法院民事裁定               99年度聲字第216號
聲  請  人    鵬富投資有限公司
兼法定代理人  高志中
共同代理人    陳慧博律師
相  對  人    高雄牧場股份有限公司
法定代理人    林碧玉
代  理  人    何俊墩律師
上列聲請人聲請選任檢查人事件，本院裁定如下：
    主  文
選派王淑冬會計師為相對人之業務帳目及財產情形之檢查人。
聲請程序費用新臺幣壹仟元由相對人負擔。
    理  由
一、按繼續一年以上，持有已發行股份總數百分之三以上之股東
    ，得聲請法院選派檢查人，檢查公司業務帳目及財產情形，
    公司法第245 條第1 項定有明文。而公司法第245 條第1 項
    聲請法院選派檢查人之規定，除具備繼續一年以上，持有已
    發行股份總數百分之三以上之股東之要件外，別無其他資格
    之限制，最高法院89年度台抗字第660 號裁定、86年度台抗
    字第108 號裁定要旨參照。又選派檢查人，乃法院固有之職
    權，法院本得依客觀公正之推薦而依職權為選派，不容聲請
    人僭越，亦即聲請人並無指定檢查人之權，惟若聲請人越權
    贅為聲請，該聲請自不生拘束法院之效力。且自聲請人聲請
    選派檢查人之目的主要在於檢查公司財產及其他情形而非以
    特定之人為檢查人以觀，法院依法審核後選派其所指定以外
    之人為檢查人時，聲請人即已達其檢查公司之目的，要無非
    由何人檢查不可之理，是即應認其聲請已獲全部之滿足，而
    無須另駁回其指定特定人為檢查人之部分，核先敘明。
二、本件聲請意旨略以：聲請人高志中為相對人最大股東，持有
    股數為1,751,000 股，占已發行股數24.84%，而聲請人鵬富
    投資股份有限公司則持有相對人股票503,000 股，占已發行
    股數7.13% ，均已超過已發行股份總數3%，惟於長達20餘年
    之時間，相對人均拒絕伊等查核公司業務帳目及財產情形，
    頃聞相對人向金融機構借款達8 億元，為明瞭其該等借貸行
    為是否已符相關法令規定，以及是否有人謀不臧等情，爰依
    公司法第245 條第1 項之規定提起本件聲請，並聲請選派高
    志中為檢查人，檢查相對人之業務帳目及財產情形等語。
三、經查，本件聲請人均為相對人繼續1 年以上，持有已發行股
    份總數3%以上股東之事實，業據聲請人提出相對人公司變更
    登記表、股東名簿1 份為證，經核閱無誤，並為相對人所不
    爭執，是聲請人既符合公司法第245 條第1 項規定之要件，
    參酌最高法院上揭裁定意旨，自應裁定准許其選派檢查人之
    聲請。又聲請人片面指定選派聲請人高志中或溫昆庭會計師
    為檢查人，尚非妥適，而經本院函請高雄市會計師公會推薦
    會計師以為本件之檢查人，經函覆推薦王淑冬推會計師擔任
    ，有高雄市會計師公會99年11月12日高會字第990269號函附
    卷可稽，而王淑冬係東吳大學會計系畢業，曾任正風聯合會
    計師事務所、建興聯合會計師事務所，目前為揚智聯合會計
    師事務所高雄分所所長，亦有王淑冬會計師簡歷表附卷可憑
    ，且經本院訊問，相對人就選任王淑冬會計師擔任檢查人亦
    無意見，是本院認以王淑冬會計師之學、經歷及專業能力，
    對於公司業務、帳目及盈虧情況應能本於專業知識予以檢查
    ，而適任本件業務帳目及財產情形之檢查人，且能適時維護
    、保障聲請人及其他股東之權益，爰依法選派之。
四、依非訟事件法第21條第2 項、第24條第1 項，民事訴訟法第
    95條、第78條，裁定如主文。
中    華    民    國    99    年    11    月    30    日
                  民事第四庭法  官  楊淑儀
正本係照原本作成。
如對本裁定抗告，須於裁定送達後10日內向本院提出抗告狀。
中    華    民    國    99    年    11    月    30    日
                            書記官  王資惠

司法院資訊處製作；財團法人民間司法改革基金會備份。
